臺灣士林地方法院刑事判決　　　　　　　　　　　　　九十一年度易字第七七號
　　公　訴　人　臺灣士林地方法院檢察署檢察官
　　被　　　告　戊○○
　　　　　　　　丁○○
　　　　　　　　辛○○
　　　　　　　　乙○○
　　　　　　　　丙○○
　　　　　　　 改更名為徐彥.
　　　　　　　　甲○○
　　　　　　　　庚○○
右列被告因賭博案件，經檢察官聲請簡易判決處刑（九十一年度偵字第五八八九號）
，本院認為不宜逕以簡易判決處刑，改依通常程序審判，判決如左：
    主  文
戊○○共同連續意圖營利，聚眾賭博，處有期徒刑陸月，併科罰金壹萬伍仟元，有期
徒刑如易科罰金，罰金如易服勞役，均以參佰元折算壹日。
丁○○、乙○○、辛○○、共同連續意圖營利，聚眾賭博，丁○○、乙○○處有期徒
刑伍月，辛○○處有期徒刑肆月，如易科罰金均以參佰元折算壹日。
丙○○（即徐彥光）、甲○○、庚○○共同意圖營利，聚眾賭博，處有期徒刑肆月，
如易科罰金以參佰元折算壹日。
扣案之賭具天九牌九副、骰子四百三十一粒、抽頭金新臺幣拾萬元、週轉金新臺幣肆
拾壹萬壹仟捌佰元、籌碼肆拾壹疊（每疊壹萬元）、日支出單壹張、籌碼貳拾枚（伍
仟元貳枚、壹仟元拾柒枚、伍佰元壹枚）、籌碼貳拾捌枚（壹萬元貳拾壹個、伍仟元
貳枚、壹仟元伍枚）、籌碼壹萬元壹佰參拾參疊、伍仟元拾肆枚、壹仟元壹佰貳拾陸
枚、伍佰元參拾枚、賭資總帳單壹張、賭場小帳單柒張、無線對講機貳臺、監視器貳
組、記帳本壹本、新臺幣肆佰元均沒收。
    事  實
一、戊○○、丁○○、辛○○、己○○（未到案，另行審理）、乙○○等人，基於彼
    等間共同之犯意聯絡及行為分擔，意圖營利，基於概括犯意，由戊○○自民國九
    十一年五月（年、月下同）二十二日起擔任負責人，丁○○於同日提供前所租得
    之臺北市大同區○○○路○段一六一巷三號一樓住處房屋，另由乙○○尋得介紹
    ，由戊○○各以日薪（下同）新臺幣（下同）六千元僱用己○○負責賭場清檯抽
    頭，以三千元僱用丁○○、辛○○負責賭場把風，以三千元僱用乙○○任賭場總
    務工作，並由戊○○提供其所有之骰子、天九牌、籌碼、籌碼紙幣為賭具、對講
    機二具、裝設監視器一組，以為監視通報之，共同於每日二十二時至翌日五、六
    時許，提供上開房屋為賭博場所，由戊○○或乙○○聚眾邀徠特定多數之賭客在
    該處賭博財物，約定抽頭方法為每一萬元賭資抽取五百元為頭錢，迄九十一年五
    月二十九日，戊○○復承同前之犯意與丙○○、甲○○、庚○○基於共同之犯意
    聯絡及行為分擔，意圖營利，以六千元僱用庚○○為賭場之記帳，以六千元僱用
    甲○○負責賭場清檯抽取頭錢，以三千元僱用丙○○（已更名為徐彥光）負責賭
    場把風，迨三十日二時十分許，適有賭客蘇貴盛、詹文瑞、黃永玓、周立群、李
    子義、黃英峰、楊秋涼、陳俊雄、施德筠、朱才盛、簡添財、周瑤宛、林原德、
    陳廣榮、陳明珠、莊朱牡丹、葉福來、許銓錦、李朝宗、侯宗鍇、李春盛、黃永
    睿、簡建輝、唐小正、林鈱鋒、許民勇、周慧珠、黃敏惠、吳詩聰、陳賽嬌、王
    香美、陳建成、施昆男等人在場以前揭賭具賭博財物，及擬參與賭博者吳正新在
    場，又張貝如、李頂玉、錢靜雯等在場時（以上賭客均另由本院簡易庭依社會秩
    序維護法處理），為警當場查獲，並扣得戊○○所有之賭具天九牌九副、骰子四
    百三十一粒、抽頭金十萬元、週轉金四十一萬一千八百元、籌碼四十一疊（每疊
    一萬元）、查獲當日支出單一張、週轉籌碼二十枚（五千元二枚、一千元十七枚
    、五百元一枚）、賭桌上押注籌碼二十八枚（一萬元二十一個、五千元二枚、一
    千元五枚）記帳臺上週轉籌碼一萬元一百三十三疊、五千元十四枚、一千元一百
    二十六枚、五百元三十枚、賭資總帳單一張、賭場小帳單七張、無線對講機二臺
    、監視器二組、記帳本一本、記帳臺現金四百元，及賭客之賭資二十九萬四千二
    百五十元（賭客之賭資由本院簡易庭依社會秩序維護法沒入）。
二、案經臺北市政府警察局大同分局移送臺灣士林地方法院檢察署檢察官偵查聲請簡
    易判決處刑，本院認為不宜逕以簡易判決處刑，改依通常程序審判。
    理  由
一、右開事實，業據被告戊○○、丁○○、辛○○、己○○（未到案）、乙○○、丙○○、甲○○、庚○○等八人警訊時、偵查及本院審理中之自白不諱，核與在場
    賭客蘇貴盛、詹文瑞、黃永玓、周立群、李子義、黃英峰、楊秋涼、陳俊雄、施
    德筠、朱才盛、簡添財、周瑤宛、林原德、陳廣榮、陳明珠、莊朱牡丹、葉福來
    、許銓錦、李朝宗、侯宗鍇、李春盛、黃永睿、簡建輝、唐小正、林鈱鋒、許民
    勇、周慧珠、黃敏惠、吳詩聰、陳賽嬌、王香美、陳建成、施昆男等，及證人擬
    參與賭博者吳正新，又在場人張貝如、李頂玉、錢靜雯等人所述情節相符，並有
    賭具天九牌九副、骰子四百三十一粒、抽頭金十萬元、週轉金四十一萬一千八百
    元、籌碼四十一疊（每疊一萬元）、查獲當日支出單一張、週轉籌碼二十枚（五
    千元二枚、一千元十七枚、五百元一枚）、賭桌上押注籌碼二十八枚（一萬元二
    十一個、五千元二枚、一千元五枚）記帳臺上週轉籌碼一萬元一百三十三疊、五
    千元十四枚、一千元一百二十六枚、五百元三十枚、賭資總帳單一張、賭場小帳
    單七張、無線對講機二臺、監視器二組、記帳本一本、記帳臺現金四百元，及賭
    客之賭資二十九萬四千二百五十元（賭客之賭資由本院簡易庭依社會秩序維護法
    沒入）扣案可資佐證，事證明確，被告犯行堪以認定，應依法論科。
二、按凡以自己犯罪之意思而參與犯罪，無論其所參與者是否犯罪構成要件之行為，
    皆為正犯，其以幫助他人犯罪之意思而參與犯罪，其所參與者，苟係犯罪構成要
    件之行為，亦為正犯；又共同實施犯罪行為之人，在合同意思範圍以內，各自分
    擔犯罪行為之一部，相互利用他人之行為，以達其犯罪之目的者，即應對於全部
    所發生之結果，共同負責（最高法院二十五年上字第二二五三號判例、二十八年
    上字第三一一○號判例參照）。復按共同正犯之意思聯絡，原不以數人間直接發
    生者為限，即有間接之聯絡者，亦包括在內。如甲分別邀約乙、丙犯罪，雖乙、
    丙間彼此並無直接之聯絡，亦無礙於其為共同正犯之成立（最高法院七十七年台
    上字第二一三五號判例參看）。又刑法第二百六十八條意圖營利聚眾賭博罪，所
    謂「聚眾」是指聚合多數人而言，參酌司法院釋字第一四五號解釋「所謂多數人
    包括特定之多數人在內」之旨意「聚眾」不僅指不特定之多數人，且包括特定之
    多數人在內。核被告戊○○、丁○○、辛○○、乙○○、丙○○、甲○○、庚○○等人均係犯刑法第二百六十八條前段之意圖營利供給賭博場所罪、同條後段之
    意圖營利聚眾賭博罪（聲請簡易判決處刑書己有記載意圖營利聚眾賭博之事實，
    僅係漏論法條），被告戊○○、丁○○、辛○○、乙○○、丙○○、甲○○、庚○○等人與未到案之己○○間，互有犯意聯絡及行為分擔，均為共同正犯，被告
    戊○○、丁○○、辛○○、乙○○等人所為數行為，時間緊接，犯罪構成要件相
    同，顯係出於概括之犯意為之，為連續犯，依刑法第五十六條之規定以一罪論，
    並加重其刑，另被告丙○○、甲○○、庚○○係於九十一年五月二十九日始參與
    上揭犯行，尚不成立連續犯，被告等人所犯意圖營利供給賭博場所罪、意圖營利
    聚眾賭博罪間，有方法結果之牽連關係（供給賭博場所係一行為，聚眾賭博係另
    一行為），應依刑法第五十五條從情節較重之意圖營利聚眾賭博罪處斷，審酌被
    告等人之素行、犯罪之動機、目的、手段、所生危害與犯罪後之態度等一切情狀
    ，判處被告被告戊○○有期徒刑六月，併科罰金一萬五千元，處被告丁○○、乙○○有期徒刑五月，處被告辛○○、丙○○、甲○○、庚○○等有期徒刑四月，
    並諭知易科罰金及易服勞役之折算標準。
三、扣案之賭具天九牌九副、骰子四百三十一粒、抽頭金十萬元、週轉金四十一萬一
    千八百元、籌碼四十一疊（每疊一萬元）、支出單一張、週轉籌碼二十枚（五千
    元二枚、一千元十七枚、五百元一枚）、賭桌上押注籌碼二十八枚（一萬元二十
    一個、五千元二枚、一千元五枚）、記帳臺上週轉籌碼一萬元一百三十三疊、五
    千元十四枚、一千元一百二十六枚、五百元三十枚、賭資總帳單一張、賭場小帳
    單七張、無線對講機二臺、監視器二組、記帳本一本、記帳臺現金四百元，均係
    被告等人所有供犯罪及犯罪所得之物，業經共同被告等陳明在卷依刑法第三十八
    條第一項第二、三款宣告沒收。
據上論斷，應依刑事訴訟法第四百五十二條、第二百九十九條第一項前段、刑法第二
十八條、第五十六條、第二百六十八條、第五十五條、第四十一條第一項前段、第四
十二條第二項、第三十八條第一項第二款、第三款、罰金罰鍰提高標準條例第一條前
段、第二條，判決如主文。
本案經檢察官張紜瑋到庭執行職務。
中    華    民    國      九十一    年        十一    月    二十九    日
                                      臺灣士林地方法院刑事第一庭
                                          法  官  蔡  明  宏
右正本證明與原本無異。
如不服本判決應於送達後十日內向本院提出上訴狀。
                                          書記官  陳  漢  朝
中    華    民    國      九十一    年        十二    月      四      日
附錄本案論罪科刑法條全文：
刑法第二百六十八條：
  意圖營利，供給賭博場所或聚眾賭博者，處三年以下有期徒刑，得併科三千元以下
  罰金。
